---
title: "R Notebook"
output:
  html_document: default
  html_notebook: default
---

```{r}
terr = read.csv2(file = "globalterrorismdb_0617dist.csv",header = T,sep = ";" ,dec = ",",na.strings = "")
head(terr)
```

```{r}
terr = terr[which(terr$iyear>=1997),]
dfFinal = data.frame("country"=0,"zero_zero"=0,"zero_one"=0,"one_zero"=0,"one_one"=0)
themod = data.frame("country_txt"=0,"iyear"=0,"imonth"=0,"act"=0)
```
#Partie préparation
dfFinal va contnir la matrice de transition de la chaine de markov(sous forme de ligne ) 
themod va contenir les données préparer car initialement dans notre dataset nous n'avons pas les données par mois et de plus il faut générer les colonnes avec act terroriste = 0 pour pouvoir entrainé le model
```{r}
k = levels(terr$country_txt)
for (i in seq(1,length(k))){
  var =  terr[which(terr$country_txt==k[i]),c("country_txt","iyear","imonth","longitude","latitude")]
  if(nrow(var)>=20){
  var$act=1
    as.factor(var$iyear)
    for( z in seq(1997,2017)){
      for(j in seq(1,12)){
        if(nrow(var[which(var$iyear==z & var$imonth == j),])==0){
          themod=rbind(themod,c(as.character(k[i]),z,j,0))   
      }else{
        
        themod=rbind(themod,c(as.character(k[i]),z,j,1))   
        
      }
    }
  }
  }
}

head(themod)
```
On a préparer les données il est temp de construire les matrices de transition pour chaque pays
```{r}
str(themod)
themod$country_txt=as.factor(themod$country_txt)
k= levels(themod$country_txt)
for(it1 in seq(2,length(k)) ){
ct =  themod[which(themod$country_txt==k[it1]),]
soted = ct[order(ct$iyear,ct$imonth),]
var = soted$act
last = 0

zero_zero=0
zero_one=0
one_zero=0
one_one=0
for( i in seq(1,(length(var)-1))){ 
  if(var[i] ==0 & var [i+1]==0){
    zero_zero =zero_zero +1
  }
  if(var[i] ==0 & var [i+1]==1){
    zero_one = zero_one+1
  }
  
  if(var[i] ==1 & var [i+1]==0){
    one_zero = one_zero + 1
  }
  if(var[i] ==1 & var [i+1]==1){
    one_one = one_one +1
  }
  
}
a= zero_zero + zero_one
b= one_zero + one_one
dfFinal=rbind(dfFinal,c(as.character(k[it1]),zero_zero/a,zero_one/a,one_zero/b,one_one/b))

}
head(dfFinal)
```
Une fois les matrice créer nous allons prédire les futures variations 
nous allons essayer avec les premiers mois de l'année 2016
```{r, echo=TRUE, message=FALSE, warning=FALSE}
valdata=themod[which(themod$imonth==1 & themod$iyear==2016),]
nrow(valdata)
nrow(dfFinal)
dfFinal$zero_one = as.double(dfFinal$zero_one)
dfFinal$zero_zero = as.double(dfFinal$zero_zero)
dfFinal$one_zero = as.double(dfFinal$one_zero)
dfFinal$one_one = as.double(dfFinal$one_one)
valdata$act = as.numeric(valdata$act)
str(dfFinal)
  k = valdata$country_txt
  for(i in seq(2,length(k))){
    pays = valdata[which(valdata$country_txt==k[i]),"act"]
    zero_zerp= dfFinal[which(dfFinal$country==k[i]),"zero_zero"]
    zero_one= dfFinal[which(dfFinal$country==k[i]),"zero_one"]
    one_zero=dfFinal[which(dfFinal$country==k[i]),"one_zero"]
    one_one=dfFinal[which(dfFinal$country==k[i]),"one_one"]
    for(j in seq(2,13)){
    if(pays == 1){
      pays = sample(c(0,1),replace = F,prob = c(one_zero,one_one))
      valdata = rbind(valdata,c(as.character(k[i]),2016,j,pays))
    }else{
      pays = sample(c(0,1),replace = F,prob = c(zero_one,zero_one))
      valdata = rbind(valdata,c(as.character(k[i]),2016,j,pays))
      
    }
      }
  }
```
On va voire les différance entre les donnée réel et les donnée prédite
```{r}
showme<-function(month,reel,prediction){
data <- data.frame(Country=reel[which(reel$imonth==month),"country_txt"],Value=reel[which(reel$imonth==month),"act"])
data2 <- data.frame(Country=prediction[which(prediction$imonth==month),"country_txt"],Value=prediction[which(prediction$imonth==month),"act"])

library('rworldmap')

pdf1 <- joinCountryData2Map(data, joinCode="NAME", nameJoinColumn="Country")
pdf2 <- joinCountryData2Map(data2, joinCode="NAME", nameJoinColumn="Country")

mapCountryData(pdf1, nameColumnToPlot="Value", catMethod="pretty", 
               mapTitle="reel", mapRegion="world")
mapCountryData(pdf2, nameColumnToPlot="Value", catMethod="pretty", 
               mapTitle="predite", mapRegion="world")
}
```

```{r, warning=FALSE}
reel = themod[which(themod$iyear==2016),]
showme(2,reel,valdata)

```

```{r}
showme(3,reel,valdata)
```

```{r, warning=FALSE}
showme(4,reel,valdata)
```

```{r, warning=FALSE}

```

```{r}

```

```{r}

```

```{r}

```

```{r}

```

```{r}

```

```{r}

```

```{r}

```

```{r}

```

```{r}

```

```{r}

```

```{r}

```

```{r}

```

```{r}

```

```{r}

```

```{r}

```

```{r}

```

```{r}

```

```{r}

```

```{r}

```

```{r}

```

```{r}

```

```{r}

```
